臺灣彰化地方法院刑事判決　　　　　　　　　　　　　九十年度訴字第一四九號
　　公　訴　人　臺灣彰化地方法院檢察署檢察官
　　被　　　告　乙○○
右列被告因違反電信法案件，經檢察官提起公訴（八十九年度偵字第四二０六號），
本院判決如左：
      主  文
乙○○連續行使偽造私文書，足以生損害於他人，處有期徒刑月，如易科罰金，以
佰元折算壹日。
      事  實
一、乙○○基於意圖為自己不法利益之概括犯意，自民國八十七年十二月起至八十八
    年一月止，在彰化縣等地，連續持盜拷甲○○信股份有限公司00000000
    0號行動電話序號、內碼之電話機具（該電話合法租用人係丁○○），撥號啟動
    該序號及內碼向甲○○信股份有限公司（下稱甲○○信公司）傳送無線電磁訊號
    ，隱瞞其並非合法使用人之事實，使該公司誤以為係行動電話租用人丁○○所使
    用，而許以通話並將使用電話費記錄在丁○○帳目上，藉此取得免付費之不法利
    益（約新臺幣六千餘元），致生損害於甲○○信公司及丁○○，嗣經丁○○查覺
    有異，於八十八年四月六日向甲○○信公司鳳山營運處報案，始為警循線查獲上
    情。
二、案經交通部電信總局移送臺灣彰化地方法院檢察署檢察官偵查起訴。
      理  由
一、訊據被告乙○○矢口否認有右開違反電信法犯行，辯稱：該行動電話係於八十六
    年間以八萬元向丙○○（原名曾溫鎰）所購買，作為追債務人羅少青等人之通
    話紀錄，且丙○○曾告以毋庸繳電話費用，該費用將由其公司代付，伊並不知此
    為盜拷之行動電話，亦無任何違反電信法之犯行云云。惟查，本件甲○○信股份
    有限公司000000000號行動電話之合法租用人為丁○○，該電話自八十
    七年十二月起至八十八年一月底止，因遭人盜用，電話費另增六千餘元等情，業
    經被害人丁○○於警訊中指證歷歷；且依警卷所附之000000000號行動
    電話之通聯紀錄顯示，自八十七年十二月起至八十八年一月底止，該支行動電話
    曾與（０四九）三五０九九九號、（０四九）五二八五九八號、（０四九）六五
    四六四六號、0000000000號及（０四九）二五０四三一號電話，有多
    次通話紀錄，並有數日高達數十通以上之情形者，而上開電話，依序為被告服務
    之公司、友人楊鶴明、表哥王振義、友人洪永騰及前妻林麗月所持用之電話，該
    通話紀錄均為被告乙○○所撥打與彼等聯絡等情，業據被告於警訊中供承在卷，
    並經證人楊鶴明證述屬實，堪以認定。又被告辯稱該行動電話係作為追債務人
    羅少青等人電話之用，然對於該行動電話究如何發揮追之用，被告並無法交待
    ，所辯已非無疑，況該行動電話經被告用以與其親友、公司聯絡之次數頻繁、密
    集，被告所辯僅供追他人電話所用，顯無足採。再者，被告持該行動電話使用
    多時，未曾繳付過電話費用，業據被告供承在卷，已有違常情，其所稱係由丙○○公司代為付費乙情，業據證人丙○○於警、偵訊中所否認，自無法作為對被告
    有利之認定，綜上，被告前開所辯應屬卸責之詞，不足採信，本件事證明確，被
    告犯行堪以認定。
二、按行動電話手機（話機）之電子序號及內碼，係手機製造商及行動電話通信業者
    ，方有權製作，將之輸錄於行動電話手機之電腦電磁紀錄內，供行動電話通信業
    者之電腦網路交換控制中心比對查核，以決定是否准許該手機使用者通信之用。
    合於永續狀態中表示一定用意證明之刑法文書概念，自屬刑法第二百二十條第二
  項、第二百十條之準私文書。故苟有盜拷偽造他人行動電話之序號、內碼於自己
    之行動電話手機內，並持以行使，即已觸犯刑法第二百十六條、第二百二十條第
    二項、第二百十條之行使偽造準私文書罪及電信法第五十六條第一項盜用電信設
    備通信罪，該二罪間係一行為同時觸犯二罪名，應依刑法第五十五條規定，從一
    重處斷（參照最高法院八十八年度臺非字第二八二號、八十八年度臺上字第六九
    二七號判決意旨）。被告乙○○持用盜拷他人行動電話序號及內碼之手機撥號通
    話，藉此取得免付費之不法利益，係一行為同時觸犯刑法第二百十六條、第二百
    二十條第二項、第二百十條行使偽造準私文書罪及修正前電信法第五十六條第一
    項盜用他人電信設備通信罪（查電信法業於八十八年十一月三日修正公布施行，
    有關第五十六條第一項，其法定刑已修正為五年以下有期徒刑，較舊法另有拘役
    刑為重，故仍應適用對被告較有利之舊法）。被告先後多次以無線電磁方式盜用
    他人電信設備通信行為而犯上開二罪，時間緊接，所犯構成要件相同，顯係基於
    概括犯意為之，均應依連續犯規定論以一罪，並依法加重其刑，而所犯電信法第
    五十六條第一項之罪與上開刑法第二百十六條、第二百二十條第二項、第二百十
    條之行使準私文書二罪間為想像競合犯，應從一重之刑法第二百十六條、第二百
    二十條第二項、第二百十條之連續行使準私文書罪論。公訴人起訴雖未論及行使
    準私文書部分，但此部分既與起訴部分有裁判上一罪之關係，基於審判不可分之
    原則，本院自得併予審判。爰審酌被告犯罪動機、目的、手段、撥打盜拷行動電
    話盜用他人電信設備所得利益約六千餘元及犯罪後態度等一切情狀，量處如主文
    所示之刑。又被告所犯偽造準私文書罪，為最重本刑五年以下有期徒刑之罪，其
    犯罪後，刑法第四十一條已於九十年一月十日修正公布，同年月十二日生效，其
    第一項前段規定「犯最重本刑為五年以下有期徒刑以下之刑之罪，而受六個月以
    下有期徒刑或拘役之宣告，因身體、教育、職業、家庭之關係或其他正當事由，
    執行顯有困難者，得以一元以上三元以下折算一日，易科罰金。」較之修正前規
    定「犯最重本刑為三年以下有期徒刑以下之刑之罪，而受六月以下有期徒刑或拘
    役之宣告，因身體、教育、職業或家庭之關係，執行顯有困難者，得以一元以上
    三元以下折算一日，易科罰金。」自以新法較有利於被告。依刑法第二條第一項
    規定，自應適用新法，併諭知易科罰金之折算標準，以資懲儆。
據上論斷，應依刑事訴訟法第二百九十九條第一項前段，修正前電信法第五十六條第
一項，刑法第二條第一項、第十一條前段、第四十一條第一項前段、第五十六條、第
二百十六條、第二百二十條第二項、第二百十條、第五十五條，罰金罰鍰提高標準條
例第二條，判決如主文。
本案經檢察官陳燕瑩到庭執行職務。
中    華    民    國    九十一      年      二      月      二十        日
                                臺灣彰化地方法院刑事第二庭
                                    審判長法官  林  欽  章
                                    法      官  李  水  源
                                    法      官  郭  麗  萍
右正本證明與原本無異。
如不服本判決，應於判決送達後十日內向本院提出上訴狀( 須附繕本 )。
告訴人或被害人對於判決如有不服具備理由請求檢察官上訴者，其上訴期間之計算係
以檢察官收受判決正本之日期為準。
                                    法院書記官  楊  年  雄
中    華    民    國    九十一      年      二      月      二十二      日
刑法第二百十六條
行使第二百十條至第二百十五條之文書者，依偽造、變造文書或登載不實事項或使登
載不實事項之規定處斷。
刑法第二百二十條
在紙上或物品上之文字、符號、圖畫、照像，依習慣或特約，足以為表示其用者，
  處三年以上十年以下有期徒刑。
錄音、錄影或電磁紀錄藉機器或電腦之處理所顯示之聲音、影像或符號，足以為表
  示其用意之證明者，亦同。
稱電磁紀錄，指以電子、磁性或其他無法以人之知覺直接認識之方式所製成之紀錄
  ，而供電腦處理之用者。
電信法第五十六條
（修正前）
意圖為自己或第三人不法之利益，以有線、無線或其他電磁方式，盜接或盜用他人電
信設備通信者，處五年以下有期徒刑、拘役或併科新台幣十五萬元以下罰金。
製造或變更電信器材，供自己或他人盜接或盜用他人電信設備通信者，亦同。
